test/src/gt-norm-yamls/A-a_43odd_onneton_gt-norm.yaml
Config:
  hfst:
    Gen: ../../../src/generator-gt-norm.hfst
    Morph: ../../../src/analyser-gt-norm.hfst
  xerox:
    Gen: ../../../src/generator-gt-norm.xfst
    Morph: ../../../src/analyser-gt-norm.xfst
    App: lookup

Tests:

# todo:
# Proofread the gold standard (below)
# Then: run analyser, then correct.


  Noun - ihminen - ei tsekattu : # Noun 'unhappy' - ei tsekattu
     onneton+A+Sg+Nom: onneton
     onneton+A+Sg+Gen: onnettoman
     onneton+A+Sg+Par: onnetonta
     onneton+A+Sg+Tra: onnettomaksi
     onneton+A+Sg+Abe: onnettomatta
     onneton+A+Sg+Ine: onnettomassa
     onneton+A+Sg+Ela: onnettomasta
     onneton+A+Sg+Ill: onnettomhaan
     onneton+A+Sg+Ade: onnettomala
     onneton+A+Sg+Abl: onnettomalta
     onneton+A+Sg+All: onnettomale
     onneton+A+Sg+Ess: onnettomana
     onneton+A+Pl+Nom: onnettomat
     onneton+A+Pl+Gen: onnettommiin
     onneton+A+Pl+Par: onnettommiita
     onneton+A+Pl+Tra: onnettomiksi
     onneton+A+Pl+Abe: onnettomitta
     onneton+A+Pl+Ine: onnettomissa
     onneton+A+Pl+Ela: onnettomista
     onneton+A+Pl+Ill: onnettomhiin
     onneton+A+Pl+Ade: onnettomila
     onneton+A+Pl+Abl: onnettomilta
     onneton+A+Pl+All: onnettomile
     onneton+A+Pl+Ess: onnettomina
     onneton+A+Pl+Com: onnettomine

     onneton+A+Sg+Comp+Nom: onnettomampi
     onneton+A+Sg+Comp+Gen: onnettomaman
     onneton+A+Sg+Comp+Par: onnettomamppaa
     onneton+A+Sg+Comp+Tra: onnettomamaksi
     onneton+A+Sg+Comp+Abe: onnettomamatta
     onneton+A+Sg+Comp+Ine: onnettomamassa
     onneton+A+Sg+Comp+Ela: onnettomamasta
     onneton+A+Sg+Comp+Ill: onnettomamphaan
     onneton+A+Sg+Comp+Ade: onnettomamalla
     onneton+A+Sg+Comp+Abl: onnettomamalta
     onneton+A+Sg+Comp+All: onnettomamalle
     onneton+A+Sg+Comp+Ess: onnettomampanna
     onneton+A+Pl+Comp+Nom: onnettomamat
     onneton+A+Pl+Comp+Gen: onnettomamppiin
     onneton+A+Pl+Comp+Par: [onnettomamppii, onnettomamppiita] # onnettomampia var ja jok varieteeteissä, onnettomamppiita kaikissa dialekteissa. 
     onneton+A+Pl+Comp+Tra: onnettomamiksi
     onneton+A+Pl+Comp+Abe: onnettomamitta
     onneton+A+Pl+Comp+Ine: onnettomamissa
     onneton+A+Pl+Comp+Ela: onnettomamista
     onneton+A+Pl+Comp+Ill: onnettomamphiin
     onneton+A+Pl+Comp+Ade: onnettomamilla
     onneton+A+Pl+Comp+Abl: onnettomamilta
     onneton+A+Pl+Comp+All: onnettomamille
     onneton+A+Pl+Comp+Ess: onnettomampinna
     onneton+A+Pl+Comp+Com: onnettomampine

     # Eira sanoi, että on aina lyhyt -m superlatiivissa, kun siinä oon aina kaksi ii:tä.
     # Se on vain kaksitavuiset nomenit, jotka por ja rai varieteetissä voivat saada vahvan vartalon ja päätteen -in pl genitiivissä.

     onneton+A+Sg+Superl+Nom: onnettommiin
     onneton+A+Sg+Superl+Gen: onnettommiiman
     onneton+A+Sg+Superl+Par: onnettommiinta
     onneton+A+Sg+Superl+Tra: onnettommiimaksi
     onneton+A+Sg+Superl+Abe: onnettommiimatta
     onneton+A+Sg+Superl+Ine: onnettommiimassa
     onneton+A+Sg+Superl+Ela: onnettommiimasta
     onneton+A+Sg+Superl+Ill: onnettommiimphaan
     onneton+A+Sg+Superl+Ade: onnettommiimalla
     onneton+A+Sg+Superl+Abl: onnettommiimalta
     onneton+A+Sg+Superl+All: onnettommiimalle
     onneton+A+Sg+Superl+Ess: onnettommiimpanna
     onneton+A+Pl+Superl+Nom: onnettommiimat
     onneton+A+Pl+Superl+Gen: [onnettommiimiitten, onnettommiimitten] # onnettommiimiitten por ja rai varieteeteissä. onnettomiimitten muissa.
     onneton+A+Pl+Superl+Par: [onnettommiimppii, onnettommiimppiita] # onnettommiimpia var ja jok varieteeteissä. onnettommiimppii on vain por ja rai varieteeteissä. onnettommiimppiita on mahdollista kaikissa varieteeteissä.
     onneton+A+Pl+Superl+Tra: onnettommiimiksi
     onneton+A+Pl+Superl+Abe: onnettommiimitta
     onneton+A+Pl+Superl+Ine: onnettommiimissa
     onneton+A+Pl+Superl+Ela: onnettommiimista
     onneton+A+Pl+Superl+Ill: onnettommiimphiin
     onneton+A+Pl+Superl+Ade: onnettommiimilla
     onneton+A+Pl+Superl+Abl: onnettommiimilta
     onneton+A+Pl+Superl+All: onnettommiimille
     onneton+A+Pl+Superl+Ess: onnettommiimpinna
     onneton+A+Pl+Superl+Com: onnettommiimpine
